【裁判字號】    97,交聲,896
【裁判日期】    970423
【裁判案由】    聲明異議
【裁判全文】
臺灣臺中地方法院交通事件裁定         97年度交聲字第896號
原處分機關  交通部公路總局臺中區監理所豐原監理站
異  議  人
即受處分人  甲○○
上列受處分人因違反道路交通管理處罰條例案件，對於交通部公
路總局臺中區監理所豐原監理站民國94年12月20日所為之裁決（
原處分案號：豐監稽違字第裁63-GC0000000號裁決書）聲明異議
，本院裁定如下：
    主    文
異議駁回。
    理    由
一、按受處分人，不服第8 條主管機關所為之處罰，得於接到裁
    決書之翌日起20日內，向管轄地方法院聲明異議。道路交通
    管理處罰條例第87條定有明文。又交通法庭認聲明異議不合
    法律上之程式或其異議權已經喪失者，應以裁定駁回之，但
    其不合法律上之程式可補正者，應先定期命為補正，逾期不
    補正者，即予駁回。道路交通案件處理辦法第12條、第18條
    亦分別定有明文。
二、原處分意旨係以：異議人即受處分人（下稱受處分人）甲○
    ○於民國94年2 月28日14時55分，在臺中市○○○○○路口
    ，因違規於轉彎時未使用方向燈，經臺中市警察局第六分局
    警備隊以GC000000 0號違反道路交通管理事件通知單舉發，
    原處分機關以其違反道路交通管理處罰條例第48條第1項第2
    款、第63條第1項，於94年12月20日以豐監稽違字第裁63-GC
    0000000號裁處罰鍰新臺幣1,800元並記違規點數1 點，該裁
    決書並於94年12月26日寄存送達於異議人。
三、異議意旨則以：受處分人於民國97年2 月25日至豐原監理所
    辦理換汽車駕照，才知駕照已註銷，異議人懷疑駕照已被冒
    用，且也沒有收到違規單，請求查明，得使駕照註銷一案能
    夠還原，異議人懷疑冒用人應是51年次李勇賜云云。
四、本院認：
  (一)按送達除法規另有規定外，由行政機關依職權為之。送達由
    行政機關自行或交由郵政機關送達；由郵政機關送達者，以
    一般郵遞方式為之，但文書內容對人民權利義務有重大影響
    者應為掛號。行政程序法第67條、第68條第1項、第3項分別
    訂有明文。又送達，不能依前2 條規定為之者，得將文書寄
    存送達地之地方自治或警察機關，並作送達通知書2份，1份
    黏貼於應受送達住居所、事務所、營業所或其就業處所門首
    ，另1 份交由鄰居轉交或置於該送達處所信箱或其他適當位
    置，以為送達；前項情形，由郵政機關為送達者，得將文書
    寄存於送達地之郵政機關。行政程序法第74條第1項、第2項
    亦分別定有明文。
  (二)經本院依職權調閱受處分人之法務部戶役政資料及遷徙紀錄
    結果，其於民國90年6月29日起至97年1月16日止確設籍於臺
    中市北屯區○○○街42號，原處分機關委託郵政機關郵務人
    員依上址送達2 次因均無人在，於94年12月26日以寄存通知
    單黏貼於受處分人之信箱方式，將原處分寄存於中清路49支
    局，已依行政程序法第74條第1項、第2項完成寄存送達，上
    情業經證人即臺中郵務科北屯郵遞股人員乙○○到院陳述甚
    詳，並有法務部戶役政資料1紙、遷徙紀錄3紙、交通部公路
    總局臺中區監理所裁決查詢報表、交通度公路總局臺中區監
    理所（豐原監理站）送達證書、信封影本等在卷可稽，足認
    本件原處分於94年12月26日已合法送達，受處分人未依到交
    通管理處罰條例第87條第1 項於收到裁決書之翌日起20日內
    向本院聲明異議，受處分人逾2餘始聲明異議，本件異議權
    已喪失，且無從命予補正，應依道路交通案件處理辦法第18
    條駁回。又受處分人辯稱其駕照被人冒用，其沒有收到違規
    單，冒用人應是李勇賜云云，惟按本件舉發通知單係由「甲
    ○○」當場簽收，有該舉發通知單在卷可稽，並受處分人究
    有何依據可認「冒用人應是李勇賜」云云，受處分人不惟未
    提出證明，且經通知其到庭提出說明，受處分人亦未到庭陳
    述，其此部分辯解即難採信。
據上論斷，應依道路交通案件處理辦法第18條，裁定如主文。
中    華    民    國    97    年    4     月    23    日
                            交通法庭法  官  林世民
以上正本證明與原本無異
如不服本裁定應於送達後5日內向本院提出抗告狀
                                    書記官  紀俊源
中    華    民    國    97    年    4     月    23    日


司法院資訊處製作；財團法人民間司法改革基金會備份。
